【裁判字號】    97,訴,1312
【裁判日期】    980818
【裁判案由】    違反毒品危害防制條例
【裁判全文】
臺灣屏東地方法院刑事判決              97年度訴字第1312號
公  訴  人  臺灣屏東地方法院檢察署檢察官
被      告  甲○○○ ○○○○.
選任辯護人  蔡將葳律師
上列被告因違反毒品危害防制條例案件，經檢察官提起公訴（96
年度偵字第6490號、96年度偵字第7945號）本院判決如下：
    主  文
甲○○○ ○○○○○○○（范馬克）無罪。
    理  由
壹、程序部分：
一、又被告以外之人，於審判外之言詞或書面陳述，除法律有規
    定者外，不得作為證據；被告以外之人（包括證人、鑑定人
    、告訴人、被害人及共同被告等）於檢察事務官、司法警察
    官或司法警察調查中所為之陳述，與審判中不符時，其先前
    之陳述具有較可信之特別情況，且為證明犯罪事實存否所必
    要者，得為證據，刑事訴訟法第159條第1項、第159條之2分
    別定有明文。是被告以外之人於司法警察（官）調查中所為
    之陳述，依刑事訴訟法第159條第1項規定，係屬傳聞證據，
    原則上無證據能力，惟如該陳述與審判中不符時，其先前之
    陳述具有較可信之特別情況，且為證明犯罪事實存否所必要
    者，依同法第159之2規定（即刑事訴訟法第159條第1項所指
    之「除法律有規定者外」），始例外認為有證據能力；如該
    陳述與審判中相符時，因該陳述並不符合刑事訴訟法第159
    條之2 有關傳聞例外之規定，故不得作為認定本案犯罪事實
    有無之證據，此時，當以證人於審判中之陳述作為證據。另
    所謂「前後陳述不符」之要件，應就前後階段之陳述進行整
    體判斷，以決定其間是否具有實質性差異，惟無須針對全部
    陳述作比較，陳述之一部分有不符，亦屬之。又「證明犯罪
    事實之存否所必要」，即使用證據之必要性，係指因無法再
    從同陳述者取得證言，而有利用原陳述之必要性，只要認為
    該陳述是屬於與犯罪事實存否相關之事實，並為證明該事實
    在實質上之必要性即可。而「具有可信之特別情況」，係指
    依陳述時之外部客觀情況而言，足以令人相信該陳述是虛偽
    之危險性不高，必須綜合該陳述是否未受到外力影響；陳述
    人之觀察、記憶、表達是否正確及有無偽證之各項因素，而
    為判斷。經查：證人乙○○、丙○○於警詢中所述（見A 卷
    第7 至13頁、B 卷第10至12頁，本件卷證代號詳見附表一所
    示），與本院審理時所述大致相符（見本院卷第121 至123
    頁、第123 至125 頁），故前揭依刑事訴訟法第159 條之2
    之規定，應以證人乙○○、丙○○2 人於審判中之證述做為
    證據，而上開2 人於警詢中之陳述因不該當上開規定，均無
    證據能力，合先敘明。
二、次按鑑定之經過及其結果，應命鑑定人以言詞或書面報告，
    刑事訴訟法第206 條第1 項亦規定甚明。是鑑定人以「書面
    」為鑑定報告提出於法院，依刑事訴訟法第159 條第1 項立
    法理由及第206 條第1 項規定，即具有證據能力。又現行刑
    事訴訟法關於「鑑定」之規定，除選任自然人充當鑑定人外
    ，另設有囑託機關鑑定制度，而依刑事訴訟法法第198 條、
    第208 條規定，不論鑑定人或鑑定機關、團體，固均應由法
    院、審判長、受命法官或檢察官視具體個案之需要而為選任
    、囑託，並依同法第206 條提出言詞或書面報告，始符合刑
    事訴訟法第159 條第1 項所定得作為證據之「法律有規定」
    情形，否則所為之鑑定，仍屬傳聞證據。然於司法警察機關
    調查中之案件，為因應實務上，或因量大、或有急迫之現實
    需求，例行性當然有鑑定之必要者，如毒品種類與成分、尿
    液之毒品反應等鑑定，基於檢察一體原則，得由該管檢察長
    對於轄區內案件，以事前概括選任鑑定人或囑託鑑定機關、
    團體之方式，俾便轄區內司法警察官、司法警察就調查中之
    此類案件，得即時送請先前已選任之鑑定人或囑託之鑑定機
    關、團體實施鑑定，以求時效。此種由檢察機關概括選任鑑
    定人或概括囑託鑑定機關、團體，再轉知司法警察官、司法
    警察於調查犯罪時參考辦理之作為，法無明文禁止，係為因
    應現行刑事訴訟法增訂傳聞法則及其例外規定之實務運作而
    為；此由司法警察官、司法警察依檢察機關所概括選任之鑑
    定人或囑託鑑定機關、團體所為之鑑定結果，與檢察官選任
    或囑託為鑑定者，性質上並無差異，同具證據能力（最高法
    院96年度臺上字第2860號判決參照）。從而，本件扣案之包
    裹2 個及種子257 顆，經由查獲之警察單位即憲兵司令部鳳
    山憲兵隊依先前檢察署檢察長事前概括選任鑑定機關即法務
    部調查局、高雄市立凱旋醫院實施鑑定，該鑑定機關分別出
    具之法務部調科壹字第0962 3078790號鑑定書、法務部調科
    壹字第09700357370 號鑑定書及高市凱醫驗字第7817號鑑定
    書、高雄市立凱旋醫院濫用藥物尿液檢驗報告各1 份（見C
    卷第46頁、本院卷第8 頁、C 卷第83頁、第60頁），均為實
    施鑑定之人員依專業知識經驗陳述其判斷意見，鑑定書中已
    詳載送鑑資料、鑑定方法及鑑定結果。是該等鑑定書自具有
    證據能力，而得為本案之證據。
三、再按被告以外之人（包括證人、鑑定人、告訴人、被害人及
    共同被告等）於審判外之陳述雖不符刑事訴訟法第159 之1
    至之4 等4 條之規定，而經當事人於審判程序同意作為證據
    ，法院審酌該言詞陳述或書面陳述作成時之情況，認為適當
    者，亦得為證據；當事人、代理人或辯護人於法院調查證據
    時，知有刑事訴訟法第159 條第1 項不得為證據之情形，而
    未於言詞辯論終結前聲明異議者，視為有前項之同意，同法
    第159 條之5 定有明文。立法意旨在於傳聞證據未經當事人
    之反對詰問予以核實，原則上先予排除；惟若當事人已放棄
    反對詰問權，於審判程序中表明同意該等傳聞證據可作為證
    據；或於言詞辯論終結前未聲明異議，基於尊重當事人對傳
    聞證據之處分權及證據資料愈豐富，愈有助於真實發見之理
    念，且強化言詞辯論主義，使訴訟程序得以順暢進行，上開
    傳聞證據亦均具有證據能力。本件被告范馬克、及其選任辯
    護人、檢察官已於本院審理時表示就證人乙○○、丙○○於
    偵詢時（偵卷第5 至8 頁，74至75頁）言詞陳述內容、通聯
    調閱查詢單、臺北關稅局扣押貨物收據及搜索筆錄（D/T008
    46、D/T00847) 、扣押物品清單及扣案包裹2 個之封面影本
    照片、種子25 7顆之照片並無意見，且同意作為證據（見C
    卷第19頁、第22頁、第39至40頁），經本院審酌證人此部分
    陳述、及文書作成時之客觀狀況，並無任何不當施壓或干擾
    ，亦未有事證顯示其等有遭受不當取供之情形，因認以之作
    為本件之證據亦屬適當，依上開刑事訴訟法第159 條之5 第
    1 項之規定，自得作為證據使用，合先敘明。
貳、實體部分：
一、公訴意旨略以：被告甲○○○ ○○○○○○○（以下稱：范馬克）明知
    大麻、大麻種子均屬毒品危害防制條例所明定之第二級毒品
    ，不得持有、運輸，且係行政院依懲治走私條例規定所公告
    之甲類管制進出口物品，不得私運來台。其於95年某日，在
    臺中某處，收受姓名年籍不詳之友人所交付之大麻種子257
    顆，而加以持有。又與其在美國之胞弟（姓名年籍不詳）共
    同基於運輸第二級毒品及私運管制物品進口之犯意聯絡，由
    其胞弟於民國96年某日自美國某處，以國際郵包之方式，寄
    送裝有第二級毒品大麻之包裹2 包，於96年9 月20日運輸進
    入我國境內，並經行政院財政部臺北關稅局發現後依法通報
    移送法務部調查局航業海員調查處驗出內有大麻煙草，為求
    查緝上開違禁物來源，隨即依正常程序通關將包裹放行。嗣
    於96年10月5 日，上開包裹郵寄至收件地址即屏東縣內埔鄉
    ○○路161 號被告先前所承租之社區大樓管理室，經不知情
    大樓管理員丙○○以電話通知被告前來領取，被告遂委請不
    知情之友人吳稔琪（另行為不起訴處分），於96年10月5 日
    晚上7 時50分許，至上開大樓向丙○○領取范馬克之包裹2
    包，並隨即於97年10月5 日晚上10時50分許，駕駛車牌號碼
    VK-3989 號之自用小客車，依約至屏東縣內埔鄉○○路28巷
    70號前，正要向乙○○取回包裹，二人當場為埋伏之員警逮
    捕查獲，並扣得裝有第二級毒品大麻之包裹2 包（淨重共計
    117.74公克）及在范馬克所駕駛之上開車內扣得大麻種子25
    7 顆（毛重9.43公克），因認被告涉犯毒品危害防制條例第
    4 條第2 項之運輸第二級毒品大麻及同條例第14條第4 項之
    持有大麻種子罪嫌等語。
二、按犯罪事實應依證據認定之，無證據不得認定其犯罪；又不
    能證明被告犯罪者，應諭知無罪之判決，刑事訴訟法第154
    條第2 項、第301 條第1 項分別定有明文。又刑事訴訟法上
    所謂認定犯罪事實之證據，係指足以認定被告確有犯罪行為
    之積極證據而言，該項證據自須適合於被告犯罪事實之認定
    ，始得採為斷罪資料。如未能發現相當證據，或證據不足以
    證明，自不能以推測或擬制之方法，以為裁判之基礎。又刑
    事訴訟上證明之資料，無論其為直接或間接證據，均須達於
    通常一般之人均不致有所懷疑，而得確信其為真實之程度，
    始得據為有罪之認定，若其關於被告是否犯罪之證明未能達
    此程度，而有合理性懷疑之存在，致使無從形成有罪之確信
    ，根據「罪證有疑，利於被告」之證據法則，即不得遽為不
    利被告之認定，此分別有最高法院著有29年度上字第3105號
    、40年台上字第86號、76年台上字第4986號判例可資參照。
    再檢察官對於起訴之犯罪事實，應負提出證據及說服之實質
    舉證責任，倘其所提出之證據，不足為被告有罪之積極證明
    ，或其指出證明之方法，無從說服法院以形成被告有罪之心
    證，基於無罪推定之原則，自應為被告無罪判決之諭知，最
    高法院92年台上字第128 號判例亦可參照。
三、本件公訴人認被告范馬克涉犯前揭持有大麻種子及共同運輸
    第二級毒品等罪嫌，無非係以被告於偵訊之供述、證人吳稔
    琪、丙○○之證述及高雄市立凱旋醫院濫用藥物尿液檢驗報
    告、同醫院之濫用藥品成品檢驗鑑定書、法務部調查局96年
    11 月1日調科壹字第09623078790 號鑑定書及扣案內裝有大
    麻之包裹2 包、臺北關稅局扣押貨物收據及搜索筆錄等為其
    論據基礎。訊據被告固坦承持有上開之大麻種子，惟堅決否
    認有何共同運輸及走私第二級毒品大麻之犯行，辯稱：伊不
    知道扣案之大麻包裹由何人寄出的，也不知道包裹內裝有大
    麻，是大樓管理員丙○○要伊去領取包裹伊才委請乙○○代
    為領取等語，被告之選任辯護人則為被告辯護稱：被告並不
    認識寄件人，故與寄件人無共同運輸毒品、私運管制品之犯
    意聯絡，且收件人之姓名亦非被告之名字等語，經查：
（一）本件扣案之2 國際郵寄包裹係於96年9 月20日進入我國境
      內，收件地址確實為被告范馬克先前所承租之屏東縣內埔
      鄉○○路161 號（下稱學興路住處），且於96年10月5 日
      由證人即學興路住處之大樓管理員丙○○通知被告領取，
      被告再委請證人乙○○前往上開學興路處向丙○○領取，
      被告於當日22時50分許，至屏東縣內埔鄉○○路28巷70號
      前，向乙○○取得上開包裹一情，及被告於94間在台中市
      某處收受不詳友人所交付之大麻種子257 顆，且被告前有
      施用大麻之犯行並業經觀察勒戒執行完畢等情，均為被告
      所不否認，且有證人乙○○、丙○○於偵訊、本院審理證
      述甚詳，復有通聯調閱查詢單、臺北關稅局扣押貨物收據
      及搜索筆錄（D/ T00846 、D/T00847 )、扣押物品清單及
      扣案包裹之封面照片影本、種子257 顆之照片、高雄市立
      凱旋醫院97年1 月28日之濫用藥物尿液檢驗報告1 份在卷
      可憑；而上開扣案之2 國際郵包及大麻種子257 顆，經送
      請法務部調查局及高雄市立凱旋醫院鑑定，結果扣案之2
      包檢驗品均含第二級第24項毒品大麻成分合計淨重117.74
      公克（空包裝總重13.84 公克），另257 顆種子檢出大麻
      成分，經抽樣10顆種子進行發芽能力試驗，結果均不具發
      芽能力，此分別有法務部96年11月17日之調科壹字第0962
      3078790 號鑑定書、法務部97年9 月9 日之調科壹字第09
      700357370 號鑑定書及高雄市立凱旋醫院97年8 月7 日高
      市凱醫驗字第7817號鑑定書存卷可參，是上開事實俱足堪
      認定為真實，然此僅足以說明上開2 大麻包裹自係外國寄
      送至被告前租處之學興路住處之事實，至被告是否確有與
      其胞弟共同運輸及走私第二級毒品大麻之犯行，依前述最
      高法院判決要旨，仍須有積極之事證證明之。
（二）按運輸第一級毒品罪，所謂「運輸」，係本於運輸意思而
      搬運輸送而言，須基於此意圖，而為搬運輸送之行為，始
      成立運輸毒品罪；又按共同正犯之成立，必須有犯意之聯
      絡及行為之分擔，查：
    1.本件扣案由美國寄出大麻包裹2 包所載之收件地址固為被
      告范馬克之前所承租之學興路住處等情無誤，然其上所載
      之收件人姓名為ROBER JAMES （見C 卷70至71頁），並非
      被告范馬克之英文姓名甲○○○ ○○○○○○○，且寄件人僅記載P
      Virg之文字而真實之姓名亦無從得知，又該收件地址之屏
      東縣內埔鄉○○路161 號學興家園係為大樓社區之居住形
      態，住戶並非只有被告1 人，尚有其他人居住於該大樓社
      區內，自不得逕認被告為當然收件人，佐以被告提出其在
      臺歷年來所收受信件之信封7 件影本（見本院卷第46至52
      頁）上所書寫收件人之姓名均為甲○○○ ○○○○○○○並非ROBER
      JAMES ，是客觀上開2 國際包裹是否為被告之美國胞弟所
      寄出及收件人是否即為被告，已非無疑。另就被告領取上
      開大麻包裹之過程觀之，雖證人丙○○曾於偵訊時證述：
      係被告搬離學興路住處時，留下名片要求伊，若有包裹需
      通知其前往領取，故伊收到包裹立即通知被告領取等語（
      見C 卷第74至75頁），然其於本院審理時則更詳細證稱：
      該學興家園僅被告1 人是外國人，伊只認識一點點英文字
      ，故認為只要是寫英文的，就是被告的，案發當日的包裹
      看到英文字就打給被告，被告回覆目前沒有空會請一位女
      性友人代為領取，而伊當日亦未告訴被告收件人為何人，
      且被告搬走後，並未曾打電話詢問有無收到包裹等語（見
      本院卷第121 至123 頁）；及證人乙○○於偵訊時先陳述
      ：案發當日被告打電話請伊到之前被告所居住學興家園向
      管理員確認有無被告之包裹，若有即代為領取包裹，伊去
      有2 件包裹就全部代領並打電話告訴被告等語（見C 卷第
      5 至8 頁），復於本院審理時更具結證稱：被告請伊過去
      拿包裹時並未特別交代事情，或要好好保管，被告只說有
      1 個包裹要代領，但是伊過去後才知道有2 個包裹，伊也
      沒有確認包裹上之收件人姓名是否為被告，是等到被警方
      查獲後，才看到包裹收件人的姓名並非被告之姓名，且被
      告係經伊詢問後方約定向依取回包裹時間等語纂詳（見本
      院卷第123 至125 頁）；是以上開2 人證述，不但無從證
      明公訴人起訴之被告與其胞弟間有何共同基於運輸第二級
      毒品及走私大麻且共同為搬運輸送之行為；反益徵被告於
      領取包裹過程中，處於被動地位，更對於包裹之件數、內
      容物無所知悉，及上開證人均未確認檢視收件人姓名，即
      以被告為外國人，郵件上書寫文字為英文，逕認係被告之
      包裹而收受後轉交之收件過程。基此，上開證人2 人所為
      之陳述，僅證明證人2 人認該包裹為被告所有而代為收受
      ，然均無從證明係被告之胞弟所寄出且被告確知包裹內裝
      有大麻，因而不得據此認定被告與其美國胞弟有共同運輸
      走私毒品之犯行。又本件公訴人雖係以被告於偵訊時供稱
      ：扣案之2 包裹，伊沒看到，伊猜想可能是因為之前曾向
      其胞弟提及臺灣大麻很貴，所以自美國寄來的之陳述，而
      認被告與其胞弟有共同運輸、走私大麻之犯行，然此乃被
      告片面猜測，亦不得逕認被告有運輸、走私毒品之犯意，
      且公訴人未提出佐證證明寄件人即為被告之胞弟，亦未舉
      證證明，被告於何時、何地、以何種方式與其胞弟謀議，
      並謀定何種方式運輸及走私、2 人應為如何之分工。況退
      步言之，縱認上開扣案之大麻包裹確係寄送予被告收受，
      然寄件人與收件人間之動機為何、交付背後之源由乃因而
      因案各異其趣，或為購買自行施用、轉讓他人甚或為陷人
      入罪等不一而足，理論上與運輸、走私並無絕對之關連，
      不得僅因被告係該地唯一居住之外國人，包裹自外國運送
      進入及被告之猜測，逕行排除其他有利被告之可能，推測
      被告有共同運輸、走私大麻之犯行。
    2.至被告雖曾於偵訊猜測扣案之包裹係伊在美國胞弟所寄送
      ，然於本院準備程序及審理時則改稱，不知道該2 包裹係
      何人所寄，是其先後陳述已有矛盾，復以被告於偵訊時亦
      曾表示未見過上開2 包裹，且查獲當日歷經長時之訊問過
      程，被告於本院準備程序時辯稱為盡快結束訊問而隨意猜
      測，亦不無可能，其偵訊所為之陳述是否與事實相符，顯
      有可疑之處；縱認被告上開偵訊陳述可採，然並無其他積
      極證據足以補強被告陳述之真實性，而卷付之鑑定報告、
      扣案之大麻包裹2 包僅證明該包裹之內容物確為大麻，惟
      上無從證明被告於何時、何地與其美國胞弟達成運輸、走
      私毒品進國內之合意，自難單憑被告上開偵訊之陳述，作
      為認定被告有此犯行之唯一證據，另被告經證人乙○○告
      知已領取包裹後，對證人乙○○回答「GREAT 」之語一情
      ，雖為被告所不否認，然查此英文之涵義甚廣，或為表示
      嘉許、很好之意，甚或僅為單純完成一件事，口語上之發
      語詞，此係外國人慣用之語，亦不得逕認被告如此回答即
      為知悉包裹內裝有大麻。又被告雖有施用大麻犯行並經觀
      察勒戒執行完畢，業如前述，然此僅足以證明被告有施用
      大麻之習慣及或有持有大麻之意圖等，而第二級毒品大麻
      在臺灣雖屬管制物品，亦非無從取得，自不得據以推論被
      告當然具有運輸及走私毒品之犯意。退步言之，倘被告確
      有與其美國胞弟達成運輸、走私毒品之犯意，扣案之2 包
      大麻為數可觀，價值不斐，又屬違法行為，為避免犯行遭
      發覺，被告應當與其胞弟確認包裹到達時間，直接主動前
      往領取，採取最安全、最少人知悉之方式順遂其犯行，豈
      會如上2 證人所述，先由證人丙○○通知後，被告竟還告
      知委請證人乙○○前往領取之輾轉曲折過程，此與一般運
      輸、走私毒品多以秘密之方式為之相去甚遠，顯與常情有
      違。本件公訴人所舉上開證據，其證明力尚未達到通常一
      般之人均不致有所懷疑而得確信其為真實之程度，縱然被
      告之辯解或有疑義，依罪疑為輕之原則，自不能率爾為被
      告有運輸及走私大麻犯行之論斷。
    3.再查行政院於公告之各種管制藥品之範圍及種類，將四氫
      大麻酚（Ｔｅｔｒａｈｙｄｒｏ—ｃａｎｎａｂｉｎｏｌ
      ，ＴＨＣ）單獨列為第二級管制藥品內之第155 項，如非
      法持有，依毒品危害防制條例第11條第2 項規定處2 年以
      下有期徒刑、拘役或新台幣3 萬元以下罰金；而立法者另
      就單獨持有大麻種子者另行制訂毒品危害防制條例第14條
      第4 項規定，處1 年以下有期徒刑、拘役或新台幣1 萬元
      以下罰金，相較於前者，後者所科處之刑罰顯然較低。此
      乃因第二級毒品大麻成分之鑑定，一般著重於四氫大麻酚
      （Ｔｅｔｒａｈｙｄｒｏ—ｃａｎｎａｂｉｎｏｌ，ＴＨ
      Ｃ）、大麻二酚（Ｃａｎｎａｂｉｄｉｏｌ，ＣＢＤ）、
      及大麻酚（Ｃａｎｎａｂｉｎｏｌ，ＣＢＮ）成分之分析
      ；大麻葉所含ＴＨＣ成分最高，最能產生幻覺效果；而大
      麻種子中以ＣＢＮ含量最多，其次為ＣＢＤ，最少者為Ｔ
      ＨＣ成分；故大麻種子本身並無吸食之價值（詳見84年9
      月刑事科學雜誌第40期「大麻種子之刑事鑑定」，柳如宗
      、蔡昀勳著）。由於大麻種子本身因無吸食之價值，故其
      是否為法律規範之對象，即應視該種子是否能供栽植，而
      取得大麻（cannabis）、大麻脂（cannabis resin）、大
      麻浸膏（cannabis extracts） 、大麻酊（cannabistinc
      tu res）而定，此有臺灣高等法院90年度上訴字第611 號
      判決可資參照。查本件被告固不否認持有扣案之257 顆大
      麻種子，然上開種子經鑑定係大麻種子，經抽樣10顆種子
      進行發芽能力試驗，結果均不具發芽能力，此有法務部調
      查局97年9 月9 日調科壹字第09700357 370號鑑定通知書
      1 紙在卷可稽（見本院卷第8 頁）。扣案種子抽樣結果既
      不具發芽能力，即不能供栽植，而取得大麻（cannabis）
      、大麻脂（cannabis resin）、大麻浸膏（cannabisextr
      acts）、大麻酊（cannabistincture s）對社會即不具危
      害性，並無發生該項結果之危險，即非毒品危害防制條例
      第14條第4 項規範之對象，且大麻種子亦非等同於第二級
      毒品，此從毒品危害防制條例規範之條項及刑度可得而知
      ，是被告就持有上開扣案之不具發芽能力之大麻種子部分
      自不成立犯罪。
（三）綜上所述，依卷內現存之全部證據資料，本院復查無其他
      積極證據足資證明被告有檢察官所指上述運輸、走私第二
      級毒品大麻及持有大麻種子之犯行，故被告被訴上開等罪
      自屬不能證明，揆諸前揭法律規定及判例說明，自應諭知
      告無罪之判決，以免冤抑。
據上論斷，應依刑事訴訟法第301 條第1 項，判決如主文。
中    華    民    國    98    年    8     月    18    日
                   刑事第三庭   審判長法  官  吳永宋
                                      法  官  李珮妤
                                      法  官  陳怡先
以上正本證明與原本無異。
如不服本判決應於收受判決後10日內向本院提出上訴書狀，並應
敘述具體理由；其未敘述上訴理由者，應於上訴期間屆滿後20日
內向本院補提理由書（均須按他造當事人之人數附繕本）「切勿
逕送上級法院」。
中    華    民    國    98    年    8     月    18    日
                                      書記官  鍾小屏
附表、卷宗代號一覽表
一、鳳山憲兵隊解送人犯報告卷宗（簡稱A卷）
二、鳳山憲兵隊偵查卷宗中華民國96年11月23日憲家字第
    0960000242號卷（簡稱B卷）
三、96年度偵字第6490號卷（簡稱C卷）
四、96年度偵字第7945號卷（簡稱D卷）


司法院資訊處製作；財團法人民間司法改革基金會備份。
